臺灣臺中地方法院刑事判決　　　　　　　　　　　　　九十一年度訴字第三七七號
　　公　訴　人　臺灣臺中地方法院檢察署檢察官
　　被　　　告　丙○○
右列被告因違反著作權法案件，經檢察官提起公訴（九十年度偵字第二二四一五號、
九十一年度偵字第九八號）及移送併案審理（九十一年度偵字第一九四一號），本院
判決如左：
    主  文
丙○○以明知為侵害著作權之物，而意圖營利而交付之方法，侵害他人之著作權為常
業，累犯，處有期徒刑壹年貳月。
扣案如附表一、二、三所示之盜版音樂光碟片（ＣＤ）共計貳仟陸佰壹拾柒片，及如
附表四所示之盜版影音光碟片（ＶＣＤ）共計參佰肆拾肆片，均沒收。
    事  實
一、如附表一、二、三所示之歌曲及附表四之電影，分別係華特國際音樂股份有限公
    司（以下簡稱華特公司）及如附表二、三、四所示之公司享有著作財產權之著作
    物。丙○○曾因違反肅清煙毒條例案件，經本院於民國八十四年十二月六日，以
    八十八年度訴字第一九八八號刑事判決判處有期徒刑二月四月，嗣經臺灣高等法
    院臺中分院於八十五年三月十五日，以八十五年度上訴字第三八八號刑事判決駁
    回上訴，而告確定，甫於八十七年八月十七日執行完畢。猶不知悔改，自九十年
    十月初起，基於常業侵害他人之著作權之犯意，明知姓名年籍均不詳、綽號「阿
    忠」之成年男子，持以向其兜售灌錄上開歌曲、電影之音樂光碟片（ＣＤ）、影
    音光碟片（ＶＣＤ），每片售價僅新臺幣（下同）二十元、三十元，遠低於市場
    上販售之正版音樂光碟片（每片售價約三百元）、影音光碟片（每片售價約六百
    元），顯係侵害上開著作財產權之盜版音樂光碟片、影音光碟片，竟仍向「阿忠
    」販入上開盜版音樂光碟片、影音光碟片，並在臺中縣、市各夜市，擺設攤位，
    以每片五十元、一百元之價格，販售交付予不特定之人，每日販售所得約四、五
    千元，牟取差價恃以為生。嗣先後於九十年十二月十二日下午五時十分許、同年
    十二月二十日晚上八時十分許，為警在臺中市○區○○街二一號五樓之八住處及
    臺中縣龍井鄉○○街夜市查獲，並分別扣得丙○○所有供犯罪所用之如附表一、
    二所示之盜版音樂光碟片共計二千三百七十一片（起訴書誤將未據告訴之四百片
    列入）、如附表四所示之盜版影音光碟片三百四十四片，及如附表三所示之盜版
    音樂光碟片共計二百四十六片。
二、案經華特公司及如附表二、三、四所示之公司訴由內政部警政署保安警察第二總
    隊第三大隊報請臺灣臺中地方法院檢察署檢察官偵查起訴及移送併案審理。
    理  由
一、訊據被告丙○○對於：曾於右揭時地，先以每片二十元、三十元之代價，向「阿
    忠」販入上開盜版音樂光碟片、影音光碟片後，再以每片五十元、一百元之價格
    ，販售盜版音樂光碟片、影音光碟片交付予不特定之人。嗣為警先後查獲，並分
    別扣得如附表一、二所示之盜版音樂光碟片共計二千三百七十一、如附表四所示
    之盜版影音光碟片共計三百四十四片，及如附表三所示之盜版音樂光碟片共計二
    百四十六片之事實，坦承不諱，核與告訴代理人吳文彬、甲○○、戊○○、丁○
    ○於警詢時之指述及告訴代理人乙○○、朱晉輝、何明達於本院審理時之指述相
    符，並有公司執照、營利事業登記證各十三紙，廣播電視節目供應事業許可證、
    證明書、詞曲著作權轉讓書、鑑識報告各一紙，搜索扣押紀錄二紙，電影著作權
    證明一件，正版音樂光碟片封面一百十一紙在卷可稽，復有如附表一、二、三所
    示之盜版音樂光碟片共計二千六百十七片及如附表五所示之盜版影音光碟片共計
    三百四十四片扣案可佐，是被告之自白應與事實相符。本件事證明確，被告犯行
    洵堪認定。
二、（一）查：由被告上開遭查獲盜版音樂光碟片、影音光碟片，數量高達二千六百
    十七片（尚有四百片未據告訴）、三百四十四片（尚有三百八十八片未據告訴）
    ，每片販入價格分別僅為二十元、三十元，而販出價格分別為五十元、一百元，
    及被告每日販售所得約四、五千元（參九十年度偵字第二二四一五號偵查卷第五
    十頁背面）等情，當足認被告顯有恃販賣盜版音樂光碟片、影音光碟片所得為生
    之常業事實。（二）故核被告所為，係犯著作權法第九十四條以犯同法第九十三
    條第三款以同法第八十七條第二款明知為侵害著作權之物，而意圖營利而交付之
    方法，侵害他人之著作權為常業罪。被告以一常業侵害他人之著作權之犯行，同
    時侵害數著作財產權人之權利，為想像競合犯，應依刑法第五十五條規定，論以
    情節較重之常業侵害他人之著作權一罪。又檢察官移送併案審理之犯罪事實，與
    前揭起訴部分之犯罪事實，係屬同一犯罪事實，本院自應併予審理。再者，被告
    曾因違反肅清煙毒條例案件，經本院於八十四年十二月六日，以八十八年度訴字
    第一九八八號刑事判決判處有期徒刑二月四月，嗣經臺灣高等法院臺中分院於八
    十五年三月十五日，以八十五年度上訴字第三八八號刑事判決駁回上訴，而告確
    定，甫於八十七年八月十七日執行完畢，有臺灣臺中地方法院檢察署刑案資料查
    註紀錄表、臺灣高等法院被告全國前案紀錄表各一紙在卷可參，其五年以內再犯
    本件有期徒刑以上之罪，為累犯，應依刑法第四十七條規定，加重其刑。爰審酌
    ：被告係因經濟狀況欠佳，思慮欠週而犯刑章，犯罪動機係圖謀小利，實際所獲
    利益尚非豐鉅，惟販賣數量已屬大量，侵害著作權財產人之利益甚鉅，且損及我
    國致力保護智慧財產權之國際名譽，迄今未能與告訴人達成民事和解，暨犯罪後
    坦承犯行，態度良好等一切情狀，量處如主文所示之刑。（三）扣案如附表一、
    二、三所示之盜版音樂光碟片共計二千六百十七片，及如附表四所示之盜版影音
    光碟片共計三百四十四片，均係供犯罪所用之物，且均為被告所有，業據被告供
    承在卷，應依刑法第三十八條第一項第二款規定，宣告沒收。
據上論斷，應依刑事訴訟法第二百九十九條第一項前段，著作權法第九十四條，刑法
第十一條前段、第五十五條、第四十七條、第三十八條第一項第二款，判決如主文。
中      華      民      國      九十一      年    四    月      三十    日
                                    臺灣臺中地方法院刑事第六庭
                                        法  官  唐  敏  寶
右正本證明與原本無異。
如不服本判決，應於判決送達後十日內向本院提出上訴狀，上訴於臺灣高等法院臺中
分院( 須附繕本 )。
中      華      民      國      九十一      年    四    月      三十    日
                                        書記官
附錄論罪科刑法條：
著作權法第八十七條第二款
有下列情形之一者，除本法另有規定外，視為侵害著作權或製版權：
二、明知為侵害著作權或製版權之物而散布或意圖散步而陳列或持有或意圖營利而交
付者。
著作權法第九十三條第三款
有下列情形之一者，處二年以下有期徒刑，得併科新台幣十萬元以下罰金。
三、以第八十七條各款方法之一侵害他人之著作權者。
著作權法第九十四條
以犯第九十一條、第九十二條或第九十三條之罪為常業者，處一年以上七年以下有期
徒刑，得併科新臺幣四十五萬元以下罰金。
